臺灣新竹地方法院刑事判決
110年度訴字第245號
公  訴  人  臺灣新竹地方檢察署檢察官
被      告  王燕清



指定辯護人  本院公設辯護人林建和  
上列被告因違反毒品危害防制條例案件，經檢察官提起公訴（10
9年度偵字第11888號），本院判決如下︰
    主  文
王燕清販賣第二級毒品，未遂，累犯，處有期徒刑貳年捌月。扣案之第二級毒品甲基安非他命壹包（驗餘淨重一點三八四公克）沒收銷燬；扣案之保險套外包裝壹個、iphone 6手機壹支（IMEI：000000000000000號，含門號0918016507號SIM卡壹張）均沒收之。
    犯 罪 事 實
王燕清意圖營利，基於販賣第二級毒品甲基安非他命之犯意，於
民國109年10月8日9時36分許，持iphone 6手機（IMEI：0000000
00000000號，含門號0000000000號SIM卡1張）在網路遊戲「錢街
ONLINE」內，以暱稱「玩命之徒」在該遊戲聊天群組「台中甜品
屋」內張貼「誰要甜點」之訊息，伺機販賣第二級毒品甲基安非
他命予不特定人，經新北市政府警察局新莊分局員警執行網路巡
邏勤務時發現而與王燕清聯繫後，王燕清旋在該聊天室內傳送「
四個3500」、「一克3500」、「3000」等訊息，再以上開手機以
暱稱「金蓋勇」透過通訊軟體LINE與喬裝買家之員警聯繫，而議
定以新臺幣（下同）3,000元之價格出售第二級毒品甲基安非他
命1公克予喬裝買家之員警，雙方並約定於109年10月16日17時許
，在新竹市○區○○路0段000號之新竹火車站進行交易，嗣王燕清
即於該日17時42分許，在新竹火車站廁所內，交付第二級毒品甲
基安非他命1包（驗前淨重1.388公克，驗餘淨重1.384公克，裝
在保險套外包裝內）予喬裝買家之員警時，為警當場表明身分而
逮捕，並扣得上開第二級毒品甲基安非他命1包、保險套外包裝1
個、手機1支。
    理  由
壹、證據能力
一、本件被告王燕清之供述，被告及辯護人並未主張係以不正方
    法取得或筆錄記載與實際所述不符合之情形而無證據能力，
    足認被告於警詢及偵查中之供述，均屬出於自由意識之陳述
    ，無何任意性之瑕疵可指，應具有證據能力。
二、至本院下列所引用其餘非供述證據部分，被告及辯護人於本
    院均未主張排除該非供述證據之證據能力，且迄本院言詞辯
    論終結前均未表示異議，本院審酌前揭非供述證據之取得過
    程亦無何明顯瑕疵，且無顯有不可信之情況，認均有證據能
    力。
貳、實體部分：
一、認定犯罪構成要件事實所憑之證據及理由：
（一）上揭犯罪事實，業據被告於偵查及本院訊問時均坦承不諱
      ，並有上開扣案之第二級毒品甲基安非他命1包、保險套
      外包裝1個、iphone 6手機1支及下列證據在卷可稽：
　 1、新北市政府警察局新莊分局中平派出所警員於109 年10月
      16日出具之職務報告1份（見偵字卷第12、13頁）。
　 2、109年10月8日9時36分至10月10日4時47分許名稱「玩命之
      徒」之人在網路遊戲聊天群組「台中甜品屋」與員警間之
      對話紀錄翻拍畫面18張（見偵字卷第28至32頁）。
　 3、109年10月10日4時47分至10月16日17時33分許名稱「金蓋
      勇」之人在LINE通訊軟體與員警間之對話紀錄翻拍畫面12
      張（見偵字卷第32頁反面至38頁）。
　 4、員警以名稱「精益求精」與名稱「玩命之徒」之人於109 
      年10月8日9時36分至10月10日4時26分許在錢街Online 網
      路遊戲之對話譯文1份（見偵字卷第24至25頁）。
　 5、員警以名稱「賢」與名稱「金蓋勇」之人於109 年10月10
      日4 時47分至10月16日13時42分許在LINE通訊軟體之對話
      譯文1份（見偵字卷第25至27頁）。
　 6、被告所有扣案手機載有錢街Online遊戲程式及該遊戲選擇
      角色「玩命之徒」資料暨員警以名稱「精益求精」於109 
      年10月8日16時14分至10月10日4時47分許在該遊戲聊天群
      組對話紀錄之翻拍畫面共18張（見偵字卷第38頁反面至47
      頁）。
　 7、被告所有扣案手機下載之通訊軟體LINE與員警以名稱「賢
      」在109 年10月16日17時32至33分許之對話紀錄及該LINE
      主頁名稱為「金蓋勇」之翻拍畫面共3 張（見偵字卷第47
      頁反面至48頁反面）。
　 8、被告所有扣案手機下載之通訊軟體WeChat翻拍畫面4 張（
      見偵字卷第49至50頁反面）。
　 9、警方查獲現場照片2張（見偵字卷第51頁）。
　10、新北市政府警察局新莊分局109 年10月16日搜索、扣押筆
      錄及扣押物品目錄表各1份（見偵字卷第16至19頁）。
　11、新北市政府警察局新莊分局查獲涉嫌毒品危害防制條例毒
      品初步檢驗報告書1份（見偵字卷第20頁）。
　12、臺灣新竹地方檢察署保管字號110 年度安字第57號扣押物
      品清單1份（見偵字卷第112頁）。
　13、臺灣新竹地方檢察署保管字號110年度保字第165號扣押物
      品清單1 份（見偵字卷第118頁）。
　14、扣案甲基安非他命毒品及以簡易快速篩檢試劑初步檢驗結
      果照片2張（見偵字卷第51頁反面）。
　15、台灣尖端先進生技醫藥股份有限公司毒品原物鑑定實驗室
      於109年12月1 日出具實驗室分析編號DAA2128號之毒品證
      物鑑定分析報告（白色透明結晶1 包，毛重1.62公克、淨
      重1.388公克、使用量0.004公克、剩餘量1.384 公克，定
      性檢驗結果：第二級毒品甲基安非他命）1份及證物照片2
      張（見偵字卷第116、117頁）。
　16、新北市政府警察局新莊分局偵查隊警員於110年1月12日出
      具之職務報告及所附調查資料影本1份（見偵字卷第100至
      111頁）。
　17、扣案之保險套外包裝照片2張（見偵字卷第122頁）。
（二）綜上，堪認被告之任意性自白均與事實相符，本案事證明
      確，應予依法論科。
二、論罪：
    核被告所為，係犯毒品危害防制條例第4條第6項、第2項販
    賣第二級毒品未遂罪。
三、刑之加重、減輕事由：
（一）被告有無累犯之事實，法院應職權調查之，為本件111年4
      月26日辯論終結前，審判實務所廣泛採取之見解，是本院
      當時循此所為之訴訟程序，自不因事後最高法院刑事大法
      庭採取相異見解而生任何影響，先予敘明。而被告前因施
      用第二級毒品案件，經臺灣臺中地方法院以108年度沙簡
      字第159號判決處有期徒刑3月確定，而於109年1月3日執
      行完畢之事實，業經檢察官載明於起訴書，被告對此復無
      意見（見本院訴字卷第156頁），又有臺灣高等法院被告
      前案紀錄表可佐，其於徒刑執行完畢5 年內，故意再犯本
      件有期徒刑以上之罪，為累犯，然本院參照司法院釋字第
      775號解釋意旨，衡酌檢察官所主張構成累犯之罪，與被
      告本案所犯之罪間，卷內尚乏積極證據足認被告有何特別
      惡性或對於刑罰之反應力顯然薄弱之情形，爰不依刑法第
      47條第1項加重其刑，惟仍得列為刑法第57條第5款所定「
      犯罪行為人之品行」之審酌事項，附此敘明。
（二）毒品危害防制條例第17條第2項部分：
      犯第4條至第8條之罪於偵查及歷次審判中均自白者，減輕
      其刑，毒品危害防制條例第17條第2項定有明定。查被告
      就本件犯行，已於偵查中及審判時迄至言詞辯論終結前均
      坦承不諱，應依上開規定減輕其刑。
（三）被告已著手於販賣第二級毒品行為，惟因喬裝買家之員警
      並無購入毒品之真意而不遂，為未遂犯，爰依刑法第25條
      第2項之規定，按既遂犯之刑減輕其刑，並遞減之。
（四）又辯護人雖就被告本件犯行請求依刑法第59條之規定酌減
      其刑，然查，被告自身有施用毒品經觀察勒戒及判刑執行
      之前案紀錄，就毒品對他人身體健康、對社會之危害難諉
      為不知，仍於網路上欲販賣第二級毒品予不特定對象，其
      所為危害社會治安非輕，且本件販賣第二級毒品之犯行已
      依毒品危害防制條例第17條第2項減輕其刑後，再依刑法
      第25條第2項之規定遞減其刑，實難認被告之犯罪情狀有
      何情堪憫恕，認縱依上揭規定予以減輕其刑後仍有科以最
      低刑度猶嫌過重之情形，自無從依刑法第59條之規定予以
      酌減其刑，併予說明。
四、量刑：
　　爰以行為人責任為基礎，審酌被告應知悉毒品對人體健康、
    精神所造成之影響甚鉅，竟仍加以販賣，助長施用毒品惡習
    ，並足以使施用者導致精神障礙與性格異常，甚至造成人民
    生命健康受損之成癮性及危險性，其不僅戕害國人身體健康
    ，且有危害社會安全之虞，行為實值非難，惟念被告犯後坦
    承犯行之態度，審酌其販賣重量、金額等情節，並衡酌被告
    之素行（曾因公共危險、詐欺、施用毒品罪經法院判刑確定
    並執行完畢）、智識程度、家庭生活及經濟狀況等一切情狀
    ，量處如主文所示之刑。
五、沒收：
（一）扣案之第二級毒品甲基安非他命1包（驗餘淨重1.384公克
      ），依毒品危害防制條例第18條第1項前段規定，不問屬
      於犯罪行為人與否，宣告沒收銷燬。
（二）至扣案之保險套外包裝1個、iphone 6手機1支（IMEI：00
      0000000000000號，含門號0000000000號SIM卡1張），為
      本件犯行所用之物，應依毒品危害防制條例第19條第1項
      規定，不問屬於被告與否，均宣告沒收。
據上論斷，應依刑事訴訟法第299條第1項前段，判決如主文。
本案經檢察官陳郁仁提起公訴，經檢察官陳中順到庭執行職務。
中　　華　　民　　國　　111 　年　　 6　　月　　7 　　日
                  刑事第八庭  審判長法　官  廖素琪
　　　　　　　　　　　　　　　　　　法  官  林哲瑜
　　　　　　　　　　　　　　　　　　法  官  潘韋廷
以上正本證明與原本無異。
如不服本判決應於收受本判決後20日內向本院提出上訴書狀，上
訴書狀應敘述具體理由。上訴書狀未敘述上訴理由者，應於上訴
期間屆滿後20日內補提理由書狀於本院(均須按他造當事人之人
數附繕本 )「切勿逕送上級法院」。 
中　　華　　民　　國　　111 　年　　6 　　月　　7 　　日
                                    書記官  彭筠凱
附錄本案論罪科刑法條：
毒品危害防制條例第4條
製造、運輸、販賣第一級毒品者，處死刑或無期徒刑；處無期徒
刑者，得併科新臺幣三千萬元以下罰金。
製造、運輸、販賣第二級毒品者，處無期徒刑或十年以上有期徒
刑，得併科新臺幣一千五百萬元以下罰金。
製造、運輸、販賣第三級毒品者，處七年以上有期徒刑，得併科
新臺幣一千萬元以下罰金。
製造、運輸、販賣第四級毒品者，處五年以上十二年以下有期徒
刑，得併科新臺幣五百萬元以下罰金。
製造、運輸、販賣專供製造或施用毒品之器具者，處一年以上七
年以下有期徒刑，得併科新臺幣一百五十萬元以下罰金。
前五項之未遂犯罰之。